【裁判字號】    97,交抗,791
【裁判日期】    970704
【裁判案由】    違反道路交通管理處罰條例
【裁判全文】
臺灣高等法院交通事件裁定             97年度交抗字第791號
抗  告  人
即受處分人  甲○○
上列抗告人因道路交通管理處罰條例案件，不服臺灣臺北地方法
院97年度交聲字第1425號，中華民國97年6月9日裁定（原處分案
號：北市裁二字第裁00-000000000號），提起抗告，本院裁定如
下：
    主  文
抗告駁回。
    理  由
一、原裁定意旨略以：
    (一)按受處分人不服道路交通管理處罰條例第8條主管機關所
      為之處罰，得於接到裁決書之翌日起20日內，向管轄地方
      法院聲明異議；而交通法庭認聲明異議不合法律上之程式
      或其異議權已喪失者，應以裁定駁回之，道路交通管理處
      罰條例第87條第1項及道路交通案件處理辦法第18條前段
      分別定有明文。
    (二)經查，本件異議人甲○○因在6個月內違規記點共達6點以
      上，經原處分機關裁處異議人應吊扣駕駛執照1個月，並
      應接受道路交通安全講習，該裁決書已於民國97年4月17
      日送達予異議人本人收受，此有臺北市交通事件裁決所之
      裁決書及送達證書附卷可憑，又異議人之送達住所係在臺
      北市中正區，並無須加計在途期間，依照前揭說明，異議
      人自應於收受裁決書之翌日起20日內（即於97年5月7日以
      前），向原處分機關聲明異議，始為合法。茲異議人遲至
      97年5月12日始聲明異議，此觀諸原處分機關之收文章戳
      即明，顯已逾法定期間。是以，異議人之聲明異議既已逾
      期，自屬不合法律上程式，且無從補正，參諸前揭說明，
      自應將受處分人之異議駁回。
二、抗告意旨略以：抗告人已於97年4月25日已向台北市交通事
    件裁決所聲明異議，此有該所97年4月25日收文登記章蓋於
    收據可證（單號：AEW629088），並無原裁定所稱異議逾期
    之情形。
三、經查：抗告人因在六個月內，駕照違規記點共達六點以上，
    經臺北市交通事件裁決所依道路交通管理處罰條例第63條第
    3項之規定裁罰吊扣駕駛執照一個月，並應接受道路交通安
    全講習，該裁決書（北市裁二字第裁00-000000000號）業於
    97年4月17日送達抗告人，並由抗告人親自收受，此有該送
    達證書影本在卷可查，又異議期間為20日，則抗告人至遲應
    於97年5月7日（星期三）聲明異議。詎抗告人於97年5月12
    日始向裁決所提出異議書狀，此有該所收文日期章戳蓋於聲
    明異議狀可佐，是抗告人之異議為不合法。原法院因而裁定
    異議駁回，核無不合。抗告人稱已於97年4月25日提出異議
    云云，惟查，抗告人於97年4月25日所提出之異議，為另案
    紅燈左轉之案件（臺北市政府警察局舉發違反道路交通管理
    事件通知單案號：北市警交字第AWE629088號），與本案無
    涉。抗告人不得以他案之收文日期，主張本案已於異議期間
    內合法聲明異議。是抗告人抗告，核無理由，應該駁回。
四、據上論結，應依刑事訴訟法第412條，裁定如主文。
中    華    民    國    97    年    7     月    4     日
                  刑事第十二庭  審判長法  官   蔡永昌
                                      法  官   蘇素娥
                                      法  官   陳榮和
以上正本證明與原本無異。
不得再抗告。
                                      書記官   林吟玲
中    華    民    國    97    年    7     月    7     日


司法院資訊處製作；財團法人民間司法改革基金會備份。
